臺灣臺北地方法院民事裁定　　　　　　 96年度簡聲抗字第8號
抗　告　人　甲○○
相　對　人　乙　○
上列當事人間請求停止執行事件，抗告人對於民國96年4 月24日
本院新店簡易庭96年度店簡聲字第14號裁定提起抗告，本院裁定
如下：
    主  文
抗告駁回。
抗告程序費用新台幣壹仟元由抗告人負擔。
    理  由
一、抗告意旨略以：伊以相對人為被告提起債務人異議之訴案件
    ，雖經本院新店簡易庭認法律上顯無理由，而於民國96年4
    月20日以96年度店簡字第505 號判決駁回伊之請求，惟伊不
    服該判決之認定，將依法提起上訴，而依強制執行法第18條
    第2 項之規定，法院因必要情形或依聲請定相當並確實之擔
    保，本得為停止強制執行之裁定，爰依法提起抗告云云。
二、按強制執行程序開始後，除法律另有規定外，不停止執行；
    有回復原狀之聲請，或提起再審或異議之訴，或對於和解為
    繼續審判之請求，或提起宣告調解無效之訴、撤銷調解之訴
    ，或對於許可強制執行之裁定提起抗告時，法院因必要情形
    或依聲請定相當並確實之擔保，得為停止強制執行之裁定，
    強制執行法第18條第1 項、第2 項分別定有明文；又執行名
    義成立後，如有消滅或妨礙債權人請求之事由發生，債務人
    得於強制執行程序終結前，向執行法院對債權人提起異議之
    訴。如以裁判為執行名義時，其為異議原因之事實發生在前
    訴訟言詞辯論終結後者，亦得主張之；執行名義無確定判決
    同一之效力者，於執行名義成立前，如有債權不成立或消滅
    或妨礙債權人請求之事由發生，債務人亦得於強制執行程序
    終結前提起異議之訴，強制執行法第14條第1 項、第2 項定
    有明文。可知若係與確定判決有同一效力之執行名義，異議
    之事由須發生於執行名義成立後，始得據以提起債務人異議
    之訴。
三、經查，抗告人固以相對人執以聲請強制執行之執行名義即本
    院94年度訴字第2621號民事判決，據以為判決基礎之相對人
    所為建物第1 次保存登記，並不符合土地登記規則第78條及
    第79條第1 項之規定，臺北市古亭地政事務所卻准予登記，
    致相對人得執上開判決聲請對抗告人為強制執行，而提起債
    務人異議之訴，惟本院94年度訴字第2621號民事判決係於94
    年12月29日言詞辯論終結，抗告人所指違法之建物第1 次保
    存登記之登記時間為93年11月15日，業於該民事判決中論斷
    ，此有本院94年度訴字第2621號民事判決在卷可按，抗告人
    以發生在前訴訟言詞辯論終結前之事由提起債務人異議之訴
    ，揆諸前開說明，即與強制執行法第14條規定之要件不符，
    自難認有停止強制執行之必要。從而，原法院以並無停止強
    制執行之必要，而駁回抗告人停止執行之聲請，核無不合。
    抗告意旨指摘原裁定不當，求予廢棄，為無理由，應予駁回
    。
四、依民事訴訟法第436條之1第3項、第495條之1第1項、第449
    條第1項、第95條、第78條，裁定如主文。
中　　華　　民　　國　　96　　年　　8 　　月　　27　　日
                  民事第一庭  審判長法  官  陳邦豪
                                    法  官  朱漢寶
                                    法　官  蔡和憲
以上正本係照原本作成。
本裁定不得抗告。
中　　華　　民　　國　　96　　年　　8 　　月　　27　　日
                                    書記官  吳文雄
